【裁判字號】    97,訴,929
【裁判日期】    990416
【裁判案由】    違反廢棄物清理法等
【裁判全文】
臺灣新竹地方法院刑事判決               97年度訴字第929號
公  訴  人  臺灣新竹地方法院檢察署檢察官
被      告  辛○○
            己○○
上  一  人
選任辯護人  洪大明律師
被      告  丙○○
                      號
                    （另案於臺灣臺中監獄苗栗分監執行，
            乙○○
            壬○○
上  一  人
選任辯護人  張克西律師
被      告  丁○○
                    （另案於臺灣新竹監獄執行中）
            庚○○
上列被告等因違反廢棄物清理法等案件，經檢察官提起公訴（96
年度偵字第7289、7290號、97年度偵字第213 、4126號），本院
判決如下：
    主      文
辛○○共同犯廢棄物清理法第四十六條第四款之非法清理廢棄物
罪，處有期徒刑壹年陸月。
己○○共同犯廢棄物清理法第四十六條第四款之非法清理廢棄物
罪，處有期徒刑壹年。緩刑年。
丙○○幫助共同犯廢棄物清理法第四十六條第四款之非法清理廢
棄物罪，累犯，處有期徒刑柒月。
乙○○共同犯廢棄物清理法第四十六條第四款之非法清理廢棄物
罪，累犯，處有期徒刑壹年壹月。
壬○○共同犯廢棄物清理法第四十六條第四款之非法清理廢棄物
罪，累犯，處有期徒刑壹年肆月。
丁○○幫助共同犯廢棄物清理法第四十六條第四款之非法清理廢
棄物罪，處有期徒刑陸月，如易科罰金，以新臺幣壹仟元折算壹
日。
庚○○共同犯廢棄物清理法第四十六條第四款之非法清理廢棄物
罪，處有期徒刑壹年貳月。緩刑年，緩刑期間付保護管束，並
應於判決確定後陸個月內向指定之公益團體、地方自治團體或社
區提供肆拾小時之義務勞務。
    事  實
一、
（一）辛○○前於民國92年間犯違反廢棄物清理法案件（下稱甲
      案），經檢察官於93年10月21日起訴，由本院以93年度訴
      字第562 號審理，嗣辛○○未到案審理遭通緝，通緝期間
      ，又於94年11月間另犯違反廢棄物清理法案件（下稱乙案
      ，經檢察官於97年1月25日起訴；嗣甲案經本院於96年7月
      30日以96年度訴緝字第31號判決判處有期徒刑1 年，減為
      有期徒刑6月，緩刑4年確定，乙案經本院於97年8 月18日
      以97年度訴字第134號判決判處有期徒刑1年，減為有期徒
      刑6月確定，尚未執行，未構成累犯）。
（二）丙○○前因施用毒品案件，經臺灣臺中地方法院於90年4
      月2日以90年度訴字第631 號判決，判處有期徒刑1年5月
      、7月，定應執行有期徒刑1年10月，於90年5月5日確定。
      復因施用毒品案件，經本院於92年9月30日以92年度竹簡
      字第491號簡易判決，判處有期徒刑3月，於92年11月3日
      判決確定，又因施用毒品案件，經本院於93年7月30日以
      93年度訴字第276號判決，分別判處有期徒刑1年2月、 5
      月，定應執行有期徒刑1年4月，於93年8 月30日判決確定
      。上開案件經接續執行結果，於95年5月4日因縮刑期滿執
      行完畢（構成累犯）。
（三）乙○○前因施用毒品案件，經本院於93年8月5日以93年度
      竹北簡字第150號簡易判決，判處有期徒刑6月，於同年8
      月30日判決確定，於同年10月28日易科罰金執行完畢（構
      成累犯）。
（四）壬○○前因持有毒品案件，經臺灣桃園地方法院以90年度
      訴字第1886號判決判處有期徒刑1 年，經臺灣高等法院於
      93年11月5 日以93年度上訴字第4579號判決駁回上訴，於
      同年月29日確定，於95年8月7日縮刑期滿執行完畢（構成
      累犯）。
（五）丁○○前因施用毒品案件，經本院於95年12月19日以95年
      度訴字第877 號協商判決判處應執行有期徒刑10月確定（
      96年6月6日始執行，未構成累犯）。
二、
（一）緣坐落在新竹縣寶山鄉○○段734、735、736、738、647
      等地號土地為寶森化學股份有限公司（下稱寶森化學公司
      ）或其負責人洪和國所有，寶森化學公司並在上開土地上
      建有磚造建物作為廠房使用，另坐落在同地段649 號土地
      為鍾乾祿、李仁翠、曾劍煌、姜雲龍、姜文恭、姜文堂、
      姜秀珍、姜玉英、姜秀枝、李適貴、李美慧、李界男、李
      省男等人所共有，上開土地並均經行政院核定暨臺灣省政
      府公告，為適用山坡地保育利用條例之山坡地保育區範圍
      ，未經同意，不得擅自占用、從事廢棄物之處理，嗣寶森
      化學公司於87年間停工，人員撤出後，廠房即閒置未加使
      用。
（二）詎辛○○、丙○○、乙○○、壬○○、丁○○仍未警惕收
      斂，其等與己○○、庚○○、甲○○（甲○○於97年9月2
      日被發現死亡，業經本院判決不受理確定）均明知未依規
      定向直轄市、縣（市）主管機關或中央主管機關委託之機
      關申請領有廢棄物清除、處理許可文件，不得從事廢棄物
      之清除、處理業務，且上開土地為他人所有山坡地，依山
      坡地保育利用條例規定，於山坡地保育區範圍，未經同意
      ，不得擅自占用、從事廢棄物之處理，辛○○、己○○、
      乙○○、壬○○、庚○○、甲○○竟仍基於違法占用山坡
      地、違法處理廢棄物、毀壞他人建築物等犯意聯絡，丙○○、丁○○則基於幫助辛○○等人違法占用山坡地、違法
      處理廢棄物、毀壞他人建築物之犯意，為下列之行為：
    1.辛○○於96年5 月間透過不知情之友人李興盛認識己○○
      ，辛○○向己○○表示欲尋找新竹縣偏僻、有落差之山坡
      地回填、堆置廢棄物，並允諾按進場載運廢棄物貨車數量
      給付佣金，己○○遂將此一訊息傳達給亟需金錢之舊識丙○○，丙○○見有利可圖，乃偕丁○○向乙○○詢問是否
      有管道可找到土地供堆置廢棄物，乙○○憶起寶森化學公
      司上揭土地已閒置無人使用，且該地偏僻無人管理，廠房
      所在地之高度落差甚大，便於掩埋廢棄物，旋告知丙○○
      、丁○○此事，丙○○即偕丁○○、乙○○一同前往寶森
      化學工廠勘查認可行後，再一同至己○○位於新竹市香山
      區○○○○○街11號居處傳達此一訊息予己○○，己○○
      即聯絡辛○○表示已覓得適合之山坡地，辛○○再通知壬○○，壬○○表示其有載運廢棄物貨車來源（俗稱車頭）
      ，只要有土地即可隨時進場。嗣由己○○安排辛○○、丙○○於96年5月底某日，至其上開居處洽談廢棄物進場細
      節，辛○○乃聯絡壬○○一同前往，丙○○亦偕乙○○、
      丁○○前去，雙方對於該處均表示滿意，並約定丙○○、
      丁○○居中介紹可得不詳紅包，己○○、乙○○依照進場
      載運廢棄物車輛數量抽成，己○○每臺車可抽佣新臺幣（
      下同）100至200元不等，乙○○每臺車可收取2,000元，
      餘款則由辛○○、壬○○收取之方式談妥條件後，即推由
      壬○○負責聯絡車頭載運廢棄物至該處，辛○○負責在現
      場指揮並記載進場廢棄物車輛數目並聯絡挖土機推平廢棄
      物，乙○○則到現場監督進場車輛數目以計算獲利。
    2.旋於同年5月30日，辛○○以每日1萬5,000 元之代價雇用
      庚○○，再由庚○○指派甲○○駕駛庚○○所有之挖土機
      1 臺前往上開寶森化學公司工廠在棄置地點之邊坡旁，自
      96年5 月31日起至同年6月1日止，由甲○○以挖土機將廢
      棄物推落至棄置地點以掩埋之方式處理廢棄物，且由壬○○以行動電話連繫車頭告知上開地點後，並於上開期間偕
      辛○○到場監督，而乙○○亦與己○○一同前往前往上址
      察看廢棄物車輛進場情形，而車頭乃於上開時間內陸續自
      臺北市北投區等不詳地點載運非屬「營建剩餘土石方處理
      方案」適用範圍之建物拆除混合物，即混雜有臺北市專用
      垃圾袋、檳榔塑膠袋、得記麵包購物袋、衣服、雨鞋、手
      套、電線外皮、褲襪、帆布雨棚及塑膠袋等一般事業廢棄
      物（廢棄物量為長約20公尺、寬約15公尺、深度約12公尺
      ），每臺車由辛○○收取約3,000元至6,000元不等之入場
      費後，再傾倒在上開棄置地點邊坡旁，當傾倒之廢棄物陸
      續堆積後，再由甲○○以推土機推落至邊坡旁之廢棄地點
      （見附件複丈成果圖所示位置F 處、面積77平方公尺），
      從事廢棄物之處理，共獲利約4萬8,000元，辛○○、己○○、乙○○、壬○○、庚○○、甲○○即共同未經許可、
      未獲同意，擅自占用前開山坡地處理廢棄物，期間為圖方
      便堆置、掩埋廢棄物，並於96年6月1日下午4 時起至同日
      下午7 時許，由乙○○、辛○○、壬○○負責在現場指揮
      ，庚○○亦在現場監督，由甲○○駕駛挖土機將上開寶森
      化學公司廠區內之磚造建物（坐落在前開649、734、 738
      地號土地上）拆除毀壞殆盡，致令不堪使用（拆除位置、
      範圍如附件複丈成果圖所示位置E處、面積約340平方公尺
      ）。嗣於96年6月2日上午8至9時許，正值甲○○在棄置地
      點邊坡操作挖土機處理廢棄物時，適苑金得騎乘重型機車
      行經寶森化學公司廠區○道路，因該路上遺留有大量廢土
      而摔倒，認有公共危險之虞（此部分另經檢察官不起訴處
      分）乃報警處理，在現場查獲甲○○正在處理廢棄物，扣
      得上開挖土機1 臺（嗣由庚○○領回），嗣經新竹縣環境
      保護局通知寶森化學公司經理戊○○到案說明，而查獲上
      情。
三、案經寶森化學公司告訴及新竹縣環境保護局函送臺灣新竹地
    方法院檢察署檢察官自動檢舉簽分後偵查起訴。
    理  由
一、按被告以外之人於審判外之言詞或書面陳述，除法律有規定
    者外，不得作為證據，刑事訴訟法第159 條第1 項定有明文
    ；復按被告以外之人於偵查中向檢察官所為之陳述，除顯有
    不可信之情況者外，得為證據，同法第159 條之1 第2 項亦
    有規定。另按被告以外之人於審判外之陳述，雖不符前4 條
    之規定，而經當事人於審判程序同意作為證據，法院審酌該
    言詞陳述或書面陳述作成時之情況，認為適當者，亦得為證
    據；當事人、代理人或辯護人於法院調查證據時，知有第15
    9 條第1 項不得為證據之情形，而未於言詞辯論終結前聲明
    異議者，視為有前項之同意；同法第159 條之5 規定甚明。
    本案據以認定被告等有違反廢棄物清理法、山坡地保育利用
    條例、刑法毀壞建築物犯行等犯罪事實之證據，因被告辛○○、己○○、丙○○、乙○○、丁○○、庚○○等於本院言
    詞辯論終結前，均未對於證據能力聲明異議，視為同意上開
    證據具備證據能力；本院審酌該等言詞陳述或書面陳述作成
    之情況，相關陳述人均未曾主張非出於任意性或不正取供，
    足信作成時之情況，應無違法或不當情事，因而認為適當，
    依刑事訴訟法第159條之5規定，該等言詞陳述或書面陳述，
    均具備證據能力而均得作為證據。至被告壬○○雖否認證人
    即共同被告辛○○、己○○、甲○○於偵訊所為陳述之證據
    能力，但證人即共同被告辛○○、己○○、甲○○於偵訊之
    陳述業經具結（見第7289號偵卷第78頁、第146頁、第149頁
    、第7290號偵卷第37頁），且無顯不可信之情形存在，依刑
    事訴訟法第159條之1第2項規定，自具備證據能力。
二、被告己○○、乙○○部分：
    訊據被告己○○、乙○○對於前開未經主管機關許可、未經
    土地所有權人同意而占用上開山坡地處理廢棄物，並拆除毀
    損上開土地上之廠房之違反廢棄物清理法、山坡地保育利用
    條例、毀壞建築物等犯行，均坦承不諱，並有證人戊○○於
    警詢、偵訊、本院審理之證述在案可稽（見第1207號他卷第
    41至42頁、第125至126頁、本院卷(一)第185至192頁），復有
    新竹縣環境保護局96年6月2日、6月4日稽查工作紀錄2 份暨
    所附現場照片16張（見第1207號他卷第3至7頁、第43至45頁
    ）、新竹縣環境保護局96年6月13日稽查工作紀錄（見第120
    7號他卷第22頁）、新竹縣環境保護局96年8月16日稽查工作
    紀錄1 份（見第1207號他卷第53頁以下）、地籍圖謄本、建
    物登記謄本、土地登記謄本、經濟部工廠登記證、經濟部公
    司執照、新竹縣政府營利事業登記證（見第1207號他卷第54
    至66頁、第7289號偵卷第258至262頁）、警員繪製現場圖 1
    份及現場照片29張（見第1207號他卷第82、84至90頁）、土
    地複丈成果圖1份（見第7289號偵卷第256頁）、新竹縣政府
    97年7月11日府農保字第0970092213號函1份（見第7289號偵
    卷第252 頁）附卷足佐，是被告己○○、乙○○部分均事證
    明確，應依法論科。
三、被告辛○○、丙○○、壬○○、丁○○、庚○○部分：
（一）訊據被告辛○○固坦承有委託被告己○○透過被告乙○○
      找地，並雇用被告庚○○指派甲○○在現場駕駛挖土機拆
      除廠房，而承認毀壞他人建築物犯行，惟否認有何違反廢
      棄物清理法、山坡地保育利用條例犯行，辯稱：伊當初找
      己○○介紹土地是要倒「廢土」，伊固然有找壬○○聯絡
      車頭載運廢土過來傾倒，但車頭看過後表示現場不適合而
      不願意來，遂未進行任何傾倒工作，伊不知現場廢棄物是
      何人所倒，與伊無關云云；被告丙○○固坦承有居中介紹
      乙○○提供本件土地給己○○、辛○○傾倒，但否認有何
      違反廢棄物清理法、山坡地保育利用條例、毀壞他人建築
      物犯行，辯稱：己○○問伊有沒有朋友有土地可以倒土，
      伊去問丁○○，丁○○帶伊去乙○○家，乙○○說有地方
      可以倒，伊帶乙○○去己○○家，伊、乙○○和己○○三
      人就談到廢土的事情，伊介紹可以分到錢，但現在忘記可
      以分多少錢，後來聽朋友講倒土是違法的，伊就沒有再參
      與云云；被告壬○○固不否認曾去過己○○家，以及曾應
      辛○○之邀而聯絡車頭到現場察看，但否認有何違反廢棄
      物清理法、山坡地保育利用條例、毀壞他人建築物犯行，
      辯稱：辛○○是問伊有無車頭需要土地倒土，伊與車頭到
      現場獲悉現場未取得許可，就離開現場，並沒有進行傾倒
      工作云云；被告丁○○固不否認曾陪丙○○去找乙○○，
      並一起去己○○家，以及一起去現場看場地，但否認有何
      違反廢棄物清理法、山坡地保育利用條例、毀壞他人建築
      物犯行，辯稱：當時伊被通緝，沒地方去，所以才和丙○○在一起，但伊沒有和他們討論倒廢棄物的事情云云；被
      告庚○○固不否認有受辛○○雇用而指派甲○○駕駛挖土
      機在現場拆除廠房，但否認有何違反廢棄物清理法、山坡
      地保育利用條例、毀壞他人建築物犯行，辯稱：在現場倒
      廢棄物的事情伊都不清楚、不知情，也沒有參與，而且寶
      森化學公司的代表也有說過不追究拆除廠房的部分，伊賺
      的是工資，對拆除廠房的部分沒有另外獲取不法的利益，
      廠房沒有建物謄本，本身就是違建云云。
（二）經查：
    1.本件現場係寶森化學公司所有之廠區，現場寶森化學公司
      所有廠房建築物係遭他人拆除大半部分，廠區並查獲被傾
      倒廢棄物，現場土地大部份為寶森化學公司、負責人洪和
      國所有、649 地號土地則為鍾乾祿等十餘人共有，均為他
      人私有山坡地等客觀事實，經證人戊○○於警詢、偵訊、
      本院審理證述在案，復有新竹縣環境保護局96年6月2日、
      6月4日稽查工作紀錄2份暨所附現場照片16張（見第1207
      號他卷第3至7頁、第43至45頁）、新竹縣環境保護局96年
      6 月13日稽查工作紀錄（見第1207號他卷第22頁）、新竹
      縣環境保護局96年8月16日稽查工作紀錄1份（見第1207號
      他卷第53頁以下）、地籍圖謄本、建物登記謄本、土地登
      記謄本、經濟部工廠登記證、經濟部公司執照、新竹縣政
      府營利事業登記證（見第1207號他卷第54至66頁、第7289
      號偵卷第258至262頁）、警員繪製現場圖1 份及現場照片
      29張（見第1207號他卷第82、84至90頁）、土地複丈成果
      圖1份（見第7289號偵卷第256頁）、新竹縣政府97年7 月
      11日府農保字第0970092213號函1 份（見第7289號偵卷第
      252頁）附卷足佐，堪以認定。
    2.而被告辛○○、壬○○確有參與本件犯行，經證人即共同
      被告己○○、乙○○於偵訊、本院審理時供證在卷，復以
      本件係被告庚○○找甲○○至現場，甲○○一開始在現場
      並沒有見到廢棄物，被告庚○○並指示甲○○聽被告辛○○指示行事，甲○○到現場工作後，有在現場見到被告辛○○、壬○○、己○○、乙○○，被告辛○○、壬○○在
      現場指揮甲○○行事，甲○○遂在現場駕駛挖土機以挖土
      機將廠房建築物推掉拆除，並將現場推平，被告辛○○也
      有指示甲○○在拖車載東西來傾倒時，將拖車載來倒之物
      推平掩埋，甲○○在現場確實有看到拖車載土及刺鼻有化
      學味道之物進來現場傾倒，查獲當天甲○○在現場有看到
      被告辛○○、壬○○等情，經證人甲○○於偵查中供證屬
      實（見第1207號他卷第103至208頁、第7289號偵卷第 193
      至196 頁），且被告辛○○於偵查中亦結證稱被告壬○○
      於96年6月1日、2 日都有到現場等語（見第7289號偵卷第
      197 頁），雖被告辛○○於本院審理作證時翻異前詞表示
      被告壬○○96年6月2日查獲當天未到現場云云，然被告辛○○於偵查中證述與甲○○所述相符，且被告辛○○既然
      只有找被告壬○○聯絡車頭前來傾倒，則現場所查獲之廢
      棄物顯然是被告壬○○所聯絡之車頭帶來之車隊所傾倒，
      而被告壬○○在一開始傾倒頭幾天到現場關心指揮亦符合
      常情而屬事實，是被告辛○○、壬○○所辯稱未參與本件
      云云均不足採信，而甲○○既然是被告庚○○指派到現場
      工作之挖土機司機，被告庚○○復指示甲○○聽辛○○之
      命令行事，若非處理廢棄物部分亦在被告庚○○概括指示
      範圍內，殊難想像甲○○係私下受辛○○所指示，是被告
      庚○○辯稱並未參與本件云云亦不足採信，而現場廠房建
      築物遭拆除毀壞業經寶森化學公司提出告訴（見第1207號
      他卷第126頁、第129頁），且該建物係登記有案之合法建
      物，有建物登記謄本在卷可憑（見第1207號他卷第56頁）
      ，是被告庚○○所稱寶森化學公司已不追究，廠房沒有建
      物謄本，本身就是違建，均非事實，不能以此卸免刑責。
    3.而被告丙○○、丁○○本件知悉被告己○○所要找之土地
      係要供作傾倒廢棄物之用，有先找被告乙○○去現場察看
      ，再帶被告張明德去找被告己○○，其等二人在與己○○
      等人討論時還有提議試倒廢棄物幾天，並與被告乙○○陪
      同己○○、辛○○去現場察看一節，業經被告乙○○於偵
      訊、本院審理時證述在卷（見第1207號他卷第197至198頁
      、本院卷(一)第245 頁反面以下），且被告丁○○於偵查中
      亦自承96年5 月底和乙○○、丙○○一起去己○○住處，
      丙○○和己○○在談事情，之後有跟己○○、丙○○、乙○○一起開車去本件查獲地即寶森化學廠，車上他們有在
      討論要找地倒廢棄物的事情等語（見第7289號偵卷第 223
      頁），是被告丙○○、丁○○知悉己○○所要找之土地是
      要供作傾倒廢棄物之用，且有到現場看過，知悉現場是山
      坡地、他人廠房，其等仍居中介紹，顯然有幫助被告己○○、辛○○、乙○○等人為前開犯行之意。
（三）綜上所述，被告辛○○、壬○○、庚○○、丙○○、丁○○上開所辯，均不足採信。是被告辛○○、壬○○、庚○○本件犯毀壞他人建築物、違反廢棄物清理法、山坡地保
      育利用條例等犯行均事證明確，堪以認定，應依法論科。
      被告丙○○、丁○○本件幫助被告辛○○、己○○、乙○○等人犯毀壞他人建築物、違反廢棄物清理法、山坡地保
      育利用條例等犯行亦事證明確，堪以認定，應依法論科，
      檢察官雖認被告丙○○、丁○○係與被告辛○○等人共犯
      ，惟被告丙○○、丁○○僅在初階段介紹地點，開始傾倒
      後未再至現場指揮、察看，無證據認有正犯之犯意，應只
      成立幫助犯，附此敘明。
四、論罪科刑：
（一）按山坡地保育利用條例第34條第1 項之擅自占用罪，為刑
      法第320條第2項竊佔罪之特別規定，本質上含竊佔行為在
      內（最高法院97年度台上字第6893號判決意旨參照）。是
      核被告辛○○、己○○、乙○○、壬○○、庚○○所為均
      係犯廢棄物清理法第46條第4 款之非法清理廢棄物罪、山
      坡地保育利用條例第34條第1項之非法占用罪、刑法第353
      條第1項之毀壞他人建築物罪，爰不另論以刑法第320條第
      2 項竊佔罪。被告辛○○、己○○、乙○○、壬○○、庚○○就上開犯行，與甲○○有犯意之聯絡及行為之分擔，
      應論以共同正犯。被告辛○○、己○○、乙○○、壬○○
      、庚○○所為上開犯行，係一行為觸犯數罪名，屬想像競
      合，應從一重之非法清理廢棄物罪處斷。
（二）被告丙○○、丁○○係以幫助被告辛○○、己○○、乙○○等人共犯上開之罪而居間介紹，應依刑法第30條第1 項
      規定論以幫助犯，並依照同條第2項規定減輕其等之刑。
（三）被告丙○○、乙○○、壬○○有如事實欄一、（二）、（
      三）、（四）所示有期徒刑執行完畢之前科，有臺灣高等
      法院被告前案紀錄表3 份在卷可稽，其等於有期徒刑執行
      完畢5 年內，故意再犯本件有期徒刑以上之罪，均應論以
      累犯，加重其刑，被告丙○○部分並先加後減之。
（四）爰審酌被告辛○○前已因違反廢棄物清理法案件，經檢察
      官起訴，於本院審理中未到案之通緝期間，本件又再次觸
      犯同類型案件，被告辛○○、丁○○均素行不佳，被告等
      為圖小利而任意居間介紹、處理事業廢棄物，占用他人山
      坡地，影響環境甚巨，被告己○○、乙○○犯後坦承犯行
      ，態度良好，被告辛○○、丙○○、壬○○、丁○○、庚○○犯後否認犯行，態度普通，檢察官求處被告辛○○、
      壬○○各有期徒刑2 年，固非無據，惟被告等傾倒廢棄物
      之時間僅有幾日，是檢察官求刑稍嫌過重等一切情狀，分
      別量處如主文所示之刑，被告丁○○部分並諭知易科罰金
      之折算標準。原扣案被告庚○○所有之挖土機一台，經被
      告庚○○領回後遭不明人士縱火燒毀而滅失不復存在一節
      ，為被告庚○○供述在卷（見本院卷(一)第102 頁、(二)第49
      頁反面），爰不宣告沒收，併予敘明。
五、末查，被告己○○、庚○○等人前均未曾因故意犯罪受有期
    徒刑以上刑之宣告，有臺灣高等法院被告全國前案紀錄表 2
    份附卷可稽，被告己○○為負擔家計，被告庚○○受雇於被
    告辛○○而提供挖土機，均為謀生計而一時貪利圖便，思慮
    未周，致均觸犯本件犯行，參以被告己○○坦承犯行，深知
    悔悟，被告庚○○本件價值昂貴之挖土機生財工具嗣後已燒
    毀，所受損失非輕，其等經此偵審程序及科刑判決後當知所
    警惕，諒均無再犯之虞，本院因認前開對其等所宣告之刑，
    均以暫不執行為適當，爰併予宣告各如主文所示之緩刑，以
    勵自新，另被告庚○○因經營挖土機相關業務，容易誤蹈廢
    棄物清理法等相關刑罰規定，爰命其於緩刑期間付保護管束
    ，並應於判決確定後六個月內向指定之公益團體、地方自治
    團體或社區提供四十小時之義務勞務，以導正其守法之觀念
    。
據上論斷，應依刑事訴訟法第299條第1項前段，廢棄物清理法第
46條第4款，山坡地保育利用條例第34條第1項，刑法第11條前段
、第28條、第353條第1項、第55條、第47條第1 項、第30條、第
41條第1項前段、第74條第1項第1款、第2項第5款、第93條第1項
第2款，判決如主文。
中    華    民    國    99    年    4     月    16    日
                  刑事第六庭  審判長法  官  黃美盈
                                    法  官  李毓華
                                    法  官  邱忠義
以上正本證明與原本無異。
如不服本判決應於收受本判決後10日內向本院提出上訴書狀，上
訴書狀應敘述具體理由。上訴書狀未敘述上訴理由者，應於上訴
期間屆滿後20日內補提理由書狀於本院 (均須按他造當事人之人
數附繕本 )「切勿逕送上級法院」。
中    華    民    國    99    年    4     月    19    日
                                    書記官  劉依緹
附錄法條：
廢棄物清理法第46條
有下列情形之一者，處 1 年以上 5 年以下有期徒刑，得併科新
臺幣 3 百萬元以下罰金：
一、任意棄置有害事業廢棄物。
二、事業負責人或相關人員未依本法規定之方式貯存、清除、處
    理或再利用廢棄物，致污染環境。
三、未經主管機關許可，提供土地回填、堆置廢棄物。
四、未依第41條第1 項規定領有廢棄物清除、處理許可文件，從
    事廢棄物貯存、清除、處理，或未依廢棄物清除、處理許可
    文件內容貯存、清除、處理廢棄物。
五、執行機關之人員委託未取得許可文件之業者，清除、處理一
    般廢棄物者；或明知受託人非法清除、處理而仍委託。
六、公民營廢棄物處理機構負責人或相關人員、或執行機關之人
    員未處理廢棄物，開具虛偽證明。

司法院資訊處製作；財團法人民間司法改革基金會備份。
